---
title: 'WFP-CNC EFSA22: 30/06/2022 mediodía'
output:
always_allow_html: true
html_document: default
---

<style type="text/css">
.main-container {
  max-width: 1800px;
  margin-left: auto;
  margin-right: auto;
}


</style>

```{r setup, include=FALSE}
knitr::opts_chunk$set(echo = FALSE, cache = FALSE,comment = NA, message = FALSE, warning=FALSE, fig.align = 'center' )
```
```{r, include=FALSE}
library(dplyr)
library(lubridate)
library(readxl)
library(kableExtra)
library(knitr)
library(readr)
library(openxlsx)
library(sf)
library(raster)
library(Hmisc)
library(rsconnect)
library(leaflet)
library(htmlwidgets)
library(stringr)
options(dplyr.summarise.inform = FALSE)

assessment_start_date <- as.Date("2022-06-21")

##### set min time and max # interviews per day

delete_time_limit <- 30
flag_time_limit <- 40


dat <- read.csv("mcna_all_data_2022-06-30.csv",
               stringsAsFactors = TRUE)


########## SAMPLE FRAMES ########################
library(readxl)
strata_region <- read.csv("sample_col_efsa22.csv", sep = ";")


permanencia_sample_df_summarized <- strata_region %>% 
  dplyr::filter(pop_group == "vocacion_permanencia")


retornados_sample_df_summarized <- strata_region %>% 
  dplyr::filter(pop_group == "retornados")


pendularios_sample_df_summarized <- strata_region %>% 
  dplyr::filter(pop_group == "pendularios")


acogida_sample_df_summarized <- strata_region %>% 
  dplyr::filter(pop_group == "comunidad_acogida")


transito_sample_df_summarized <- strata_region %>% 
  dplyr::filter(pop_group == "migrantes_transito")

```
```{r, include=FALSE}
########################################################################################

### Interview method 
interview_method <- dat %>% 
  dplyr::select(Fecha = date_assessment,
                Entrevistador = entrevistador,
                Departamento = departamento,
                Grupo_Poblacion = pop_group) %>% 
  group_by(Departamento, Grupo_Poblacion) %>% tally(name = "Number_of_interviews")
interview_method


interview_method_date <- dat %>% 
  dplyr::filter(date_assessment >= assessment_start_date) %>% 
  dplyr::select(Fecha = date_assessment,
                Entrevistador = entrevistador,
                Departamento = departamento) %>% 
  group_by(Fecha) %>% tally(name = "Number_of_interviews")
interview_method_date

# library(plotly)
# survey_method_graph <- plot_ly(interview_method_date, x = ~Date, y = ~Number_of_interviews, name = 'Number of Interviews Per Day', type = 'scatter', mode = 'lines',
#         line = list(color = 'rgb(205, 12, 24)', width = 4))
# survey_method_graph
# interview_method Wide format
interview_method_wide <- tidyr::pivot_wider(interview_method, 
                                            names_from = Grupo_Poblacion, 
                                            values_from = Number_of_interviews,
                                            values_fill = list(Number_of_interviews = 0))



#interview_method_wide <- interview_method_wide %>% 
#  mutate(Departamento = case_when(Departamento == "west_bank" ~ "West Bank",
#                              Departamento == "gaza" ~ "Gaza",
#                              Departamento == "ej" ~ "East Jerusalem",
#                              TRUE ~ "West Bank"))

#interview_method_wide <- interview_method_wide %>% 
#  dplyr::group_by(Departamento) %>% 
#  dplyr::summarise("Number of interviews" = sum(Number_of_interviews))


```
```{r, include=FALSE}
###
### Interviews Comunidad de Acogida 

interview_method_acogida <- dat %>%
  dplyr::filter(pop_group == "comunidad_de_acogida") %>% 
  dplyr::select(Fecha = date_assessment,
                Entrevistador = entrevistador,
                Departamento = departamento,
                population_group = pop_group
  ) %>% 
  group_by(Departamento, population_group) %>% tally(name = "Number_of_interviews")

interview_method_acogida

interview_method_date_acogida <- dat %>% 
  dplyr::filter(date_assessment >= assessment_start_date & pop_group == "comunidad_de_acogida") %>% 
  dplyr::select(Fecha = date_assessment,
                Entrevistador = entrevistador,
                Departamento = departamento,
                population_group = pop_group) %>% 
  group_by(population_group, Fecha) %>% tally(name = "Number_of_interviews")

interview_method_date_acogida

# library(plotly)
# survey_method_graph_wb <- plot_ly(interview_method_date_wb, x = ~Date, y = ~Number_of_interviews, name = 'Number of Interviews West Bank', type = 'scatter', mode = 'lines',
#         line = list(color = 'rgb(205, 12, 24)', width = 4)) 
# survey_method_graph_wb
# interview_method Wide format

interview_method_wide_acogida <- tidyr::pivot_wider(interview_method_acogida, 
                                               names_from = population_group, 
                                               values_from = Number_of_interviews,
                                               values_fill = list(Number_of_interviews = 0))

interview_method_wide_acogida



### Interview method Migrantes con Vocacion de Permanencia
interview_method_permanencia <- dat %>%
  dplyr::filter(pop_group == "vocacion_de_permanencia") %>% 
  dplyr::select(Fecha = date_assessment,
                Entrevistador = entrevistador,
                Departamento = departamento,
                population_group = pop_group
  ) %>% 
  group_by(Departamento, population_group) %>% tally(name = "Number_of_interviews")

interview_method_permanencia

interview_method_date_permanencia <- dat %>% 
  dplyr::filter(date_assessment >= assessment_start_date & pop_group == "vocacion_de_permanencia") %>% 
  dplyr::select(Fecha = date_assessment,
                Entrevistador = entrevistador,
                Departamento = departamento,
                population_group = pop_group) %>% 
  group_by(population_group, Fecha) %>% tally(name = "Number_of_interviews")

interview_method_date_permanencia

# library(plotly)
# survey_method_graph_wb <- plot_ly(interview_method_date_wb, x = ~Date, y = ~Number_of_interviews, name = 'Number of Interviews West Bank', type = 'scatter', mode = 'lines',
#         line = list(color = 'rgb(205, 12, 24)', width = 4)) 
# survey_method_graph_wb
# interview_method Wide format

interview_method_wide_permanencia <- tidyr::pivot_wider(interview_method_permanencia, 
                                                    names_from = population_group, 
                                                    values_from = Number_of_interviews,
                                                    values_fill = list(Number_of_interviews = 0))

interview_method_wide_permanencia




### Interview method Retornado
interview_method_retornado <- dat %>%
  dplyr::filter(pop_group == "retornado") %>% 
  dplyr::select(Fecha = date_assessment,
                Entrevistador = entrevistador,
                Departamento = departamento,
                population_group = pop_group
  ) %>% 
  group_by(Departamento, population_group) %>% tally(name = "Number_of_interviews")

interview_method_retornado

interview_method_date_retornado <- dat %>% 
  dplyr::filter(date_assessment >= assessment_start_date & pop_group == "retornado") %>% 
  dplyr::select(Fecha = date_assessment,
                Entrevistador = entrevistador,
                Departamento = departamento,
                population_group = pop_group) %>% 
  group_by(population_group, Fecha) %>% tally(name = "Number_of_interviews")

interview_method_date_retornado

# library(plotly)
# survey_method_graph_wb <- plot_ly(interview_method_date_wb, x = ~Date, y = ~Number_of_interviews, name = 'Number of Interviews West Bank', type = 'scatter', mode = 'lines',
#         line = list(color = 'rgb(205, 12, 24)', width = 4)) 
# survey_method_graph_wb
# interview_method Wide format

interview_method_wide_retornado <- tidyr::pivot_wider(interview_method_retornado, 
                                                        names_from = population_group, 
                                                        values_from = Number_of_interviews,
                                                        values_fill = list(Number_of_interviews = 0))

interview_method_wide_permanencia


```
```{r, include=FALSE}
## Tracking by Population Group: Comunidad de Acogida
acogida_sample <- acogida_sample_df_summarized %>% 
  dplyr::select(departamento, Tamano_Muestra = sample_size)
acogida_sample


acogida_tracking <- dat %>% 
  dplyr::filter(pop_group == "comunidad_de_acogida") %>% 
  dplyr::group_by(departamento) %>% 
  dplyr::summarise(Cargado = n(),
                   Marcada_Tiempo = sum(time_validity == "Flagged", na.rm = T),
                   Borrado = sum(delete == "yes", na.rm = T),
                   Aceptado = sum(delete == "no", na.rm = T)
  )
acogida_tracking


acogida_tracking_merged <- left_join(acogida_sample, acogida_tracking, by = "departamento") %>% 
  mutate(
    Restante =  case_when(
      is.na(Aceptado) ~ Tamano_Muestra,
      TRUE ~ as.integer((Aceptado - Tamano_Muestra) * -1)))
func <- function(z) if (is.numeric(z)) sum(z, na.rm = T) else ''
sumrow_acogida <- as.data.frame(lapply(acogida_tracking_merged, func))
sumrow_acogida
acogida_tracking_merged <- rbind(acogida_tracking_merged, sumrow_acogida ) %>% 
  mutate_all(~replace(., is.na(.), 0))
# mutate_all(funs(replace_na(.,0))) #%>% 
#   dplyr::mutate(Min_Surveys = round(Sample_Size*0.85,0)#,
#                   #Min_Remaining =  case_when(is.na(Aceptado) ~ Min_Surveys,TRUE ~ (Aceptado - Min_Surveys) * -1)
#                 )


########################################################################################
```
```{r, include=FALSE}
########################################################################################

## Tracking by Population Group: Migrantes con Vocacion de Permanencia

permanencia_sample <- permanencia_sample_df_summarized %>% 
  dplyr::select(departamento, Tamano_Muestra = sample_size)
permanencia_sample


permanencia_tracking <- dat %>% 
  dplyr::filter(pop_group == "vocacion_de_permanencia") %>% 
  dplyr::group_by(departamento) %>% 
  dplyr::summarise(Cargado = n(),
                   Marcada_Tiempo = sum(time_validity == "Flagged", na.rm = T),
                   Borrado = sum(delete == "yes", na.rm = T),
                   Aceptado = sum(delete == "no", na.rm = T)
  )
permanencia_tracking


permanencia_tracking_merged <- left_join(permanencia_sample, permanencia_tracking, by = "departamento") %>% 
  mutate(
    Restante =  case_when(
      is.na(Aceptado) ~ Tamano_Muestra,
      TRUE ~ as.integer((Aceptado - Tamano_Muestra) * -1)))
func <- function(z) if (is.numeric(z)) sum(z, na.rm = T) else ''
sumrow_permanencia <- as.data.frame(lapply(permanencia_tracking_merged, func))
sumrow_permanencia
permanencia_tracking_merged <- rbind(permanencia_tracking_merged, sumrow_permanencia ) %>% 
  mutate_all(~replace(., is.na(.), 0))
# mutate_all(funs(replace_na(.,0))) #%>% 
#   dplyr::mutate(Min_Surveys = round(Sample_Size*0.85,0)#,
#                   #Min_Remaining =  case_when(is.na(Aceptado) ~ Min_Surveys,TRUE ~ (Aceptado - Min_Surveys) * -1)
#                 )





## Tracking by Population Group: Retornados

retornados_sample <- retornados_sample_df_summarized %>% 
  dplyr::select(departamento, Tamano_Muestra = sample_size)
retornados_sample


retornados_tracking <- dat %>% 
  dplyr::filter(pop_group == "retornado") %>% 
  dplyr::group_by(departamento) %>% 
  dplyr::summarise(Cargado = n(),
                   Marcada_Tiempo = sum(time_validity == "Flagged", na.rm = T),
                   Borrado = sum(delete == "yes", na.rm = T),
                   Aceptado = sum(delete == "no", na.rm = T)
  )
retornados_tracking


retornados_tracking_merged <- left_join(retornados_sample, retornados_tracking, by = "departamento") %>% 
  mutate(
    Restante =  case_when(
      is.na(Aceptado) ~ Tamano_Muestra,
      TRUE ~ as.integer((Aceptado - Tamano_Muestra) * -1)))
func <- function(z) if (is.numeric(z)) sum(z, na.rm = T) else ''
sumrow_retornados <- as.data.frame(lapply(retornados_tracking_merged, func))
sumrow_retornados
retornados_tracking_merged <- rbind(retornados_tracking_merged, sumrow_retornados ) %>% 
  mutate_all(~replace(., is.na(.), 0))
# mutate_all(funs(replace_na(.,0))) #%>% 
#   dplyr::mutate(Min_Surveys = round(Sample_Size*0.85,0)#,
#                   #Min_Remaining =  case_when(is.na(Aceptado) ~ Min_Surveys,TRUE ~ (Aceptado - Min_Surveys) * -1)
#                 )


```
```{r, include=FALSE}
########################################################################################
# Started before date of data collection
started_before <- dat %>% 
  dplyr::filter(date_assessment < assessment_start_date) %>% 
  dplyr::select(Fecha = date_assessment,
                Entrevistador = entrevistador,
                Departamento = departamento)
started_before

# Entrevistador productivity

Entrevistador_productivity <- dat %>% 
  dplyr::filter(estado == "finalizada__mobinet_") %>% 
  dplyr::group_by(Fecha = date_assessment, Entrevistador = entrevistador) %>% 
  dplyr::summarise(Encuestas = n())

# Entrevistador_productivity_many <- Entrevistador_productivity %>% 
#   dplyr::filter(Interviews > max_interv)
# 
# Entrevistador_productivity_less <- Entrevistador_productivity %>% 
#   dplyr::filter(Interviews < 3)
# 
# Entrevistador_productivity_final <- rbind(Entrevistador_productivity_many, Entrevistador_productivity_less)%>% 
#   dplyr::select(Entrevistador, Interviews) %>% 
#   arrange(desc(Entrevistador))

enum_productivity <- dat %>% 
  dplyr::filter(estado == "finalizada__mobinet_") %>% 
  group_by(Entrevistador = entrevistador) %>% 
  dplyr::summarise(Encuestas = n()) %>% 
  arrange(desc(Encuestas))


# Entrevistador per survey status 

enumer_per_survey_status <- dat %>% 
  dplyr::filter(estado == "finalizada__mobinet_") %>% 
  dplyr::group_by(Fecha = date_assessment, Entrevistador = entrevistador) %>% 
  dplyr::summarise(Aceptado = sum(time_validity != "Flagged", na.rm = T),
            Marcada_Tiempo = sum(time_validity == "Flagged", na.rm = T )
  )
enumer_per_survey_status


# Survey status per day 
survey_status_per_day <- dat %>% 
  dplyr::filter(estado == "finalizada__mobinet_") %>% 
  group_by(Fecha = date_assessment) %>% 
  dplyr::summarise(Aceptado = sum(time_validity != "Delete", na.rm = T),
            Marcada_Tiempo = sum(time_validity == "Flagged" | time_validity == "Delete", na.rm = T )
  )
survey_status_per_day

# survey_len <- dat %>% 
#   filter(consent == "yes" & Entrevistador_num == "556") %>% 
#   dplyr::select(audit_duration)
# survey length by Entrevistador
survey_length <- dat %>% 
  dplyr::filter(estado == "finalizada__mobinet_") %>% 
  dplyr::group_by(Entrevistador = entrevistador) %>% 
  dplyr::summarise(
    Duracion_Media = round(median(as.numeric(duracion_min), na.rm = T),0)
  )%>% 
  dplyr::arrange(desc(Duracion_Media) )

overall_survey_median <- round(median(as.numeric(dat$duracion_min), na.rm = T),0)

survey_length$Mediana_Global <-  overall_survey_median


# Entrevistador with short interv duration
short_interviews_by_enum <- dat %>% 
  dplyr::filter(estado == "finalizada__mobinet_") %>% 
  dplyr::filter(duracion_min < flag_time_limit) %>% 
  
  dplyr::select(Fecha = date_assessment, 
                Entrevistador = entrevistador, 
                Departamento = departamento,
                Duracion =  duracion_min,
                Grupo_Poblacion = pop_group
  ) %>% mutate(
    Duracion = round(as.numeric(Duracion),0),
  ) %>% 
  arrange(desc(Fecha) )
short_interviews_by_enum <- short_interviews_by_enum


```


<center> **Informe de Seguimiento de la Recogida de Datos** </center>


# {.tabset}

***
## Estadísticas de Progreso

<center>**Número de encuestas por Dia** </center> </br>

```{r eval=TRUE, echo=FALSE, results='asis'}
kable(survey_status_per_day)%>%
  kable_styling(bootstrap_options = c("striped", "hover", "condensed", "responsive"),fixed_thead = T, full_width = F)
```
<center>**Encuestas Completadas**</center> </br>

```{r eval=TRUE, echo=FALSE, results='asis'}

kable(interview_method_wide)%>%
  kable_styling(bootstrap_options = c("striped", "hover", "condensed", "responsive"),fixed_thead = T, full_width = F)
```

***

## Progreso del Encuestador

<center>**Número de Encuestas por Día por Encuestador** </center> </br>

```{r eval=TRUE, echo=FALSE, results='asis'}

DT::datatable(enumer_per_survey_status,
              options = list(
                  pageLength = 2000,
                  dom = 'ft'
                )
  ) %>% 
  DT::formatStyle('Marcada_Tiempo',  color = 'red', fontWeight = 'bold') %>% 
  DT::formatStyle('Aceptado',  color = 'green', fontWeight = 'bold')

```

##  Productividad de los Encuestadores

<center>**Encuestadores con una Productividad Baja o Alta** </center> </br>

```{r eval=TRUE, echo=FALSE, results='asis'}
kable(enum_productivity)%>%
  kable_styling(bootstrap_options = c("striped", "hover", "condensed", "responsive"),fixed_thead = T, full_width = F)
```



## Controles Generales  

<center>**Encuestas recogidas en menos de `r flag_time_limit` minutos - últimos 7 días** </center> </br>
  

```{r eval=TRUE, echo=FALSE, results='asis'}

DT::datatable(short_interviews_by_enum,
              options = list(
                  pageLength = 2000,
                  dom = 'ft'
                )
  ) %>% 
  DT::formatStyle('Duracion',  color = 'red', fontWeight = 'bold') %>% 
  DT::formatStyle('Entrevistador',  color = 'black', fontWeight = 'bold')

```



***



<center>**Mediana de la duración de la Entrevista por Encuestador** </center> </br>

```{r eval=TRUE, echo=FALSE, results='asis'}
kable(survey_length)%>%
  kable_styling(bootstrap_options = c("striped", "hover", "condensed", "responsive"),fixed_thead = T, full_width = F)
```

## Comunidad de Acogida

```{r eval=TRUE, echo=FALSE, results='asis'}
DT::datatable(acogida_tracking_merged,
              options = list(
                  pageLength = 130,
                  dom = 'ft'
                )
              ) %>% 
  DT::formatStyle('Borrado',  color = 'red', fontWeight = 'bold') %>% 
  DT::formatStyle('Aceptado',  color = 'green', fontWeight = 'bold') %>% 
  DT::formatStyle('Marcada_Tiempo',  color = 'red', fontWeight = 'bold') %>%
  #DT::formatStyle('Min_Remaining',  color = 'blue', fontWeight = 'bold') %>% 
  DT::formatStyle('Restante', fontWeight = 'bold')
```


## Migrantes con Vocación de Permanencia

```{r eval=TRUE, echo=FALSE, results='asis'}
DT::datatable(permanencia_tracking_merged,
              options = list(
                  pageLength = 130,
                  dom = 'ft'
                )
              ) %>% 
  DT::formatStyle('Borrado',  color = 'red', fontWeight = 'bold') %>% 
  DT::formatStyle('Aceptado',  color = 'green', fontWeight = 'bold') %>% 
  DT::formatStyle('Marcada_Tiempo',  color = 'red', fontWeight = 'bold') %>%
  #DT::formatStyle('Min_Remaining',  color = 'blue', fontWeight = 'bold') %>% 
  DT::formatStyle('Restante', fontWeight = 'bold')
```



## Retornados Colombianos

```{r eval=TRUE, echo=FALSE, results='asis'}
DT::datatable(retornados_tracking_merged,
              options = list(
                  pageLength = 130,
                  dom = 'ft'
                )
              ) %>% 
  DT::formatStyle('Borrado',  color = 'red', fontWeight = 'bold') %>% 
  DT::formatStyle('Aceptado',  color = 'green', fontWeight = 'bold') %>% 
  DT::formatStyle('Marcada_Tiempo',  color = 'red', fontWeight = 'bold') %>%
  DT::formatStyle('Restante', fontWeight = 'bold')
```




